# 摊销期与收益期匹配问题

提问人：dongMEW 时间：2015-06-01 15:35:08
a矿业公司为取得采矿权范围内的矿山支付相关村民拆迁补偿安置 4500 万元。摊销期限多少为好？如果在采矿权证开采时间内摊销，则此证开采完后可以再协议取得探矿权范围内的采矿权。相当于这个 4500 万元在几个采矿证期内收益。
作为长期待摊费用，如何摊销妥当？在披露会计政策和会计处理时。谢谢

回答人：chenyiwei
在确定会计估计时，因为会计估计内在的不确定性，需要注意运用谨慎性原则。建议基于谨慎性原则合理确定摊销期限。如果不能确定采矿权证期满后可以延期或取得新证的，建议在目前所持有的采矿证期限内摊销，且最好采用产量法摊销。

提问人：dongMEW 时间：2015-06-02 08:44:08
非常感谢陈版，那如果可以确定取得呢？？因为这是个肯定能取得，只不过要若干年后了。那这作为会计政策的话，摊销得多久合适呢？因为要上市。

回答人：chenyiwei
建议谨慎处理，摊销年限宜短不宜长，否则会计估计不稳健给审核人员造成的第一印象就不好。